【裁判字號】    96,易,2347
【裁判日期】    970221
【裁判案由】    毒品危害防制條例
【裁判全文】
臺灣士林地方法院刑事判決              96年度易字第2347號
公  訴  人  臺灣士林地方法院檢察署檢察官
被      告  甲○○
上列被告因毒品危害防制條例案件，經檢察官提起公訴（96年度
偵字第8868號），被告於準備程序就被訴事實為有罪之陳述，本
院裁定進行簡式審判程序，並判決如下：
    主  文
甲○○持有第二級毒品，累犯，處有期徒刑肆月，如易科罰金，
以新臺幣壹仟元折算壹日。扣案毒品甲基安非他命壹包沒收，其
內毒品甲基安非他命（驗餘淨重零點零柒零柒公克）並銷燬之。
    事  實
一、甲○○因竊盜案件，經本院91年度易字第843 號判處有期徒
    刑5 月確定，於民國92年9 月3 日易科罰金執行完畢。詎其
    不知悔改，明知甲基安非他命係毒品危害防制條例第2 條第
    2 項第2 款所定之第二級毒品，不得非法持有，竟於95年6
    月間某日，在不詳地點，向姓名年籍不詳之成年人購買第二
    級毒品甲基安非他命（起訴書誤為毒品安非他命）1 包（驗
    餘淨重0.0707公克）後，未經許可而持有之。嗣為警於96年
    7 月13日晚上10時許在臺北市○○區○○路1 段173 巷28弄
    口攔檢查獲，並扣得上開第二級毒品甲基安非他命1 包。
二、案經臺北市政府警察局士林分局報告臺灣士林地方法院檢察
    署檢察官偵查起訴。
    理  由
一、本件被告甲○○所犯非死刑、無期徒刑或最輕本刑有期徒刑
    3 年以上之罪，亦非高等法院管轄第一審案件，且於準備程
    序進行中，被告先就被訴事實為有罪之陳述，經告知被告簡
    式審判程序之旨，並聽取檢察官、被告之意見後，本院裁定
    進行簡式審判程序，是本件之證據調查，依刑事訴訟法第27
    3 條之2 規定，不受同法第159 條第1 項、第161 條之2 、
    第161 條之3 、第163 條之1 及第164 條至第170 條規定之
    限制，合先敘明。
二、上揭犯罪事實，業經被告甲○○坦承不諱，並有扣押物品目
    錄表1 紙、扣案毒品照片2 幀附卷可稽（偵查卷第14、18、
    19頁），另扣案毒品確屬第二級毒品甲基安非他命，有交通
    部民用航空局96年9 月29日航藥鑑字第0961539 號鑑定書1
    紙在卷可參（偵查卷第56頁），足認被告自白與事實相符，
    應可採信。又被告為警查獲後，經採集尿液送驗，並無安非
    他命類陽性反應，有卷附臺灣尖端先進生技醫股份有限公司
    96年7 月27日濫用藥物尿液檢驗報告1 紙附卷可憑（本院卷
    第15頁），堪認被告並未施用毒品甲基安非他命，則其持有
    毒品甲基安非他命之低度行為即無從為施用之高度行為吸收
    而不另論罪。準此，本案事證明確，被告犯行，洵堪認定，
    應依法論科。
三、核被告甲○○所為，係犯毒品危害防制條例第11條第2 項之
    持有第二級毒品罪。被告有前開事實欄所述之犯罪科刑執行
    情形，有臺灣高等法院被告前案紀錄表在卷可憑，其於有期
    徒刑執行完畢後，5 年內故意再犯本件有期徒刑以上之罪，
    為累犯，應依刑法第47條第1 項規定加重其刑。爰審酌被告
    犯罪之動機、目的、手段，及其品性、生活狀況、智識程度
    、犯罪所生之損害，及犯罪後坦承犯行之態度等一切情狀，
    量處如主文所示之刑，並諭知易科罰金之折算標準。被告於
    95年6 月間購入上開第二級毒品甲基安非他命而持有，嗣刑
    法於95年7 月1 日修正施行，惟其持有該等毒品之行為繼續
    至96年7 月13日為警查獲時止，其持有行為既繼續至修正後
    刑法施行以後，即與犯罪後法律有變更之情形不同，不生新
    舊法比較適用問題（最高法院75年度臺上字第3370號判決參
    照）。故本件被告持有第二級毒品之行為，自應適用其行為
    終了時即修正後刑法之規定論處。又按一部分犯罪行為在減
    刑令之前，一部分犯罪行為在減刑令之後，但既以一罪論，
    即應以最後行為時，作為減刑與否之標準，倘最後犯罪行為
    已在減刑令之後，即無減刑令之適用，故犯罪行為之一部或
    犯罪結果在96年4 月25日以後，不得適用減刑條例減刑（最
    高法院70年度臺非字第135 號判例、司法院院解字第3540號
    解釋、法院辦理九十六年減刑案件應行注意事項第11點參照
    ），準此，本件被告持有第二級毒品之行為繼續至96年7 月
    13日終了，犯罪行為之一部係於96年4 月24日以後，不符合
    中華民國96年罪犯減刑條例之減刑條件，不得依該條例減刑
    ，附此敘明。
四、扣案之毒品甲基安非他命1 包為被告所有供本件犯罪所用之
    物，應依刑法第38條第1 項第2 款規定宣告沒收，其內之毒
    品甲基安非他命（驗餘淨重0.0707公克），應依毒品危害防
    制條例第18條第1 項前段規定沒收銷燬之。
據上論斷，依刑事訴訟法第273 條之1 第1 項、第299 條第1 項
前段，毒品危害防制條例第11條第2 項、第18條第1 項前段，刑
法第11條、第47條、第41條第1 項前段、第38條第1 項第2 款，
判決如主文。
本案經檢察官湯偉祥到庭執行職務。
中    華    民    國    97    年    2     月    21    日
                  刑事第三庭法  官  陳美彤
以上正本證明與原本無異。
如不服本判決，應於收受送達後10日內向本院提出上訴書狀，其
未敘述上訴之理由者並得於提起上訴後20日內向本院補提理由書
（均須按他造當事人之人數附繕本）。
                            書記官  賴麗容
中    華    民    國    97    年    2     月    21    日
附錄本判決論罪法條全文
毒品危害防制條例第11條第2項
持有第二級毒品者，處2 年以下有期徒刑、拘役或新臺幣3 萬元
以下罰金。


司法院資訊處製作；財團法人民間司法改革基金會備份。
